pl: Styl zagłówka łóżka: Łukowaty; Biblioteczka; Zintegrowany z baldachimem; Brak; Panelowy; Z listew; Saniowy; Pikowany; Uszak; Inny
da: Type af sengegavl: Bueformet; Reol; Integreret sengehimmel; Ingen; Panel; Lamel; Slæde; Tuftet; Øreklap; Andet
hr-HR: Stil uzglavlja: U obliku luka; Polica za knjige; Ugrađeni baldahin; Bez uzglavlja; Ploča; S letvicama; Sanjke; Prošiveno; S bočnim naslonima; Ostalo
bg-BG: Стил на таблата: Сводеста; Библиотека; Вграден балдахин; Няма; Панел; С ламели; Тип шейна; Капитониран; С крила; Други
hu: Fejtámla stílusa: Íves; Könyvespolcos; Beépített baldachinos; Nincs; Paneles; Rácsos; Szánkó; Tűzött; Füles (Wingback); Egyéb
ru: Тип изголовья: Арочное; С полками; Встроенный балдахин; Нет; Панельное; Реечное; Сани; Каретная стяжка; С «ушками»; Другое
tr: Yatak başlığı stili: Kemerli; Kitaplıklı; Kanopi entegre; Yok; Panel; Çıtalı; Kızaklı; Kapitoneli; Kulaklı; Diğer
fr: Style de tête de lit: Arqué; Bibliothèque; Baldaquin intégré; Aucun; Panneau; À lattes; Traîneau; Capitonné; À oreilles; Autre
nl: Hoofdbord stijl: Gebogen; Boekenkast; Geïntegreerde hemel; Geen; Paneel; Latten; Slee; Gecapitonneerd; Oorfauteuilstijl; Overig
nb: Sengegavl-stil: Buet; Bokhylle; Integrert sengehimmel; Ingen; Panel; Spile; Sledeseng; Dypheftet; Ørelapp; Annet
fi: Sängyn päädyn tyyli: Kaareva; Kirjahylly; Integroitu katos; Ei mitään; Paneeli; Säle; Reki; Napitettu; Siivekkeellinen; Muu
sv: Huvudgavelns stil: Välvd; Bokhylla; Integrerad sänghimmel; Ingen; Panel; Ribbad; Slädmodell; Tuftad; Öronlappsmodell; Övrigt
zh-CN: 床头板款式: 拱形; 书架式; 一体式顶篷; 无; 平板式; 板条式; 雪橇式; 簇绒式; 翼背式; 其他
el: Στυλ κεφαλαριού: Αψιδωτό; Βιβλιοθήκη; Ενσωματωμένος ουρανός; Κανένα; Πάνελ; Με τάβλες; Τύπου έλκηθρου; Καπιτονέ; Με «αυτιά»; Άλλο
es: Estilo de cabecero: Arqueado; Librería; Dosel integrado; Ninguno; Panel; Lamas; Trineo; Capitoné; Orejero; Otro
ja: ヘッドボードスタイル: アーチ型; ブックケース; キャノピー一体型; なし; パネル; スラット; スレイ; タフテッド; ウィングバック; その他
sk-SK: Štýl čelnej dosky: Klenuté; Knižnica; Integrované nebesá; Žiadne; Panelové; Lamelové; Sankové; Prešívané; Ušiakové; Iné
de: Stil des Kopfteils: Gewölbt; Bücherregal; Mit integriertem Baldachin; Keines; Paneel; Latten; Schlittenform; Gesteppt; Mit Ohren; Sonstige
zh-TW: 床頭板款式: 拱形; 書櫃式; 整合式頂篷; 無; 鑲板; 板條; 雪橇式; 簇絨; 翼背; 其他
vi: Kiểu đầu giường: Hình vòm; Tủ sách; Tích hợp màn rủ; Không có; Dạng bảng; Dạng nan; Kiểu xe trượt tuyết; Chần nút; Dạng tựa cánh; Khác
pt-PT: Estilo de cabeceira: Arqueada; Estante; Dossel integrado; Nenhuma; Painel; Ripas; Trenó; Almofadada; Com abas laterais; Outra
ro-RO: Stilul tăbliei patului: Arcuit; Bibliotecă; Baldachin integrat; Fără; Panou; Cu șipci; Sanie; Capitonat; Cu aripioare; Altele
en: Headboard style: Arched; Bookcase; Canopy integrated; None; Panel; Slat; Sleigh; Tufted; Wingback; Other
pt-BR: Estilo de cabeceira: Arqueada; Estante; Dossel integrado; Nenhuma; Painel; Ripas; Trenó; Capitonê; Wingback; Outra
th: สไตล์หัวเตียง: โค้ง; ชั้นหนังสือ; มีโครงเตียงแบบหลังคาในตัว; ไม่มี; แผ่นไม้; ไม้ระแนง; สไตล์รถเลื่อน; ดึงดุม; วิงแบ็ก; อื่นๆ
cs: Styl čela postele: Obloukové; Knihovna; Integrovaná nebesa; Žádné; Panelové; Lamelové; Sanové; Prošívané; Ušák; Jiné
ko: 헤드보드 스타일: 아치형; 책장형; 캐노피 통합형; 없음; 패널형; 슬랫형; 썰매형; 터프티드; 윙백; 기타
it: Stile della testiera: Ad arco; A libreria; Integrata con baldacchino; Nessuna; A pannello; A doghe; A slitta; Capitonné; Con alette; Altro
lt-LT: Galvūgalio stilius: Išlenktas; Knygų lentyna; Integruotas baldakimas; Nėra; Skydas; Lentjuostės; Rogių tipo; Dygsniuotas; Su šoniniais praplatėjimais; Kita
sl-SI: Slog vzglavja: Obokano; Knjižna polica; Vgrajen baldahin; Brez; Panel; Letve; Oblika sani; Prešito; Ušesno; Drugo